【裁判字號】    95,上更(一),482
【裁判日期】    951214
【裁判案由】    詐欺等
【裁判全文】
臺灣高等法院刑事判決             95年度上更(一)字第482號
上  訴  人
即  被  告  己○○
上列上訴人因詐欺等案件，不服臺灣臺北地方法院九十四年度訴
字第九三九號，中華民國九十四年十一月二十九日第一審判決（
起訴案號：臺灣臺北地方法院檢察署九十四年度偵字第一○三八
五號；移送併辦案號：臺灣臺北地方法院檢察署九十四年度偵字
第一五五六九號），提起上訴，經判決後，由最高法院發回更審
，本院判決如下：
    主  文
原判決撤銷。
己○○以意圖為自己不法之所有，以詐術使人將本人之物交付為
常業，處有期徒刑壹年肆月。扣案之記事本壹本沒收。
    事  實
一、己○○前因詐欺案件，業經福建金門地方法院於民國九十四
    年一月十七日判處拘役五十日，如易科罰金以銀元三百元折
    算一日確定，甫於九十四年二月四日執行完畢；詎不知悔改
    ，基於行使偽造準私文書之概括犯意及其以詐欺為常業之犯
    意，為下列犯行：
  (一)先後於九十四年三月二十六日、九十四年四月二日、九十四
    年四月二十八日、九十四年五月五日，在不詳地點，利用電
    腦及網際網路設備，經由雅虎國際資訊股份有限公司（下稱
    雅虎公司）之「YAHOO！奇摩拍賣」網站，以虛捏之「%bcB%
    a4p%c4%f5」、「瓏瓏」、「peipei」、「周佩佩」名義，
    其中「%bcB%a4p%c4%f5」、「瓏瓏」冒用其於南山人壽保險
    股份有限公司任職時所知悉保險客戶劉小蘭之身分證統一編
    號「Ｚ000000000」，「peipei」是用自己之身分證統一編號
    ，「周佩佩」是冒用同事楊曉惠之身分證統一編號「Ｚ00000
    0000」，偽造申請拍賣會員帳號之電腦文件文書，用以表示
    「%bcB%a4p%c4%f5」、「瓏瓏」、「peipei」、「周佩佩」
    欲申請拍賣會員帳號，透過網際網路向雅虎公司申請拍賣會
    員帳號「yoyo00000000」、「atos00 000000」、「peipei
    00000000」、「pei00000000」而加以行使，均足以生損害
    於遭冒用身分證統一編號之劉小蘭、楊曉惠及雅虎公司。
  (二)己○○申請取得前揭會員帳號後，自九十四年三月三十日起
    至九十四年六月十二日止，在「YAHOO！奇摩拍賣」網站，
    刊登出售數位相機、床單、筆記型電腦、床罩組、MP3隨身
    聽、床包組、和室電腦桌、筆記型電腦桌、床組及兩用棉組
    、電腦椅、記憶卡等貨品之不實拍賣物品網頁及照片，並使
    用前揭以「%bcB%a4p%c4%f5」、「瓏瓏」、「peipei」、「
    周佩佩」名義所申請之「yoyo00000000」、「atos00000000
    」、「peipei00000000」、「pei00000000」拍賣會員帳號
    ，供為「YAHOO！奇摩拍賣」網站所規定應留下之聯絡方法
    ，及其向不知情之友人黃靖涵、陳哲浩所借用，供作得標者
    匯入得標價金之郵局帳號00000000000000號、000000000000
    00號帳戶，使不特定人得藉由電腦網路設備連結上述網站，
    顯示影像而知悉內容，致使辛○○、酉○○、辰○○、亥○
    ○、黃○○、庚○○、Ａ○○、Ｃ○○、卯○○、朱琇琪、
    余嘉燕、宇○○、Ｄ○○、天○○、戊○○、鍾辰瑞、Ｅ○
    ○、宙○○、癸○○、午○○、戌○○、乙○○、巳○○、
    王俊方、未○○、甲○○、丁○○、Ｂ○○、蘇仕杰、「周
    小姐」（使用李寬生之帳戶）、申○○、賴苾芬、陳姵如、
    地○○、丙○○、林珍妮、子○○、丑○○、蔡靜蓉、壬○
    ○、玄○○等人，上網至「YA YAHOO！奇摩拍賣」網站，見
    上開拍賣物品網頁及照片，誤信確實有上述貨品擬出售，而
    於線上競標得標後，因陷於錯誤，依循己○○指示將價金分
    別匯入己○○向黃靖涵、陳哲浩借用之郵局帳戶內（交易情
    形及詐得金額詳如附表所示），惟己○○於收受上開買家所
    匯價款後，未依約寄交貨物（Ｂ○○、巳○○部分，則交付
    與拍賣不符之低價物品），亦失去聯繫，己○○恃此為生，
    以之為常業。嗣於九十四年六月十二日二十時三十分許，己
    ○○在臺北市○○路二十八之一號三樓「網戲興業有限公司
    」上網之際，為警當場查獲，並扣得其所有供犯罪所用之記
    事本一本。
二、案經內政部警政署刑事警察局移送臺灣臺北地方法院檢察署
    檢察官偵查起訴及移送併辦審理。
    理  由
一、上揭事實，已據上訴人即被告己○○於本院九十五年十一月
    三十日審判期日供承不諱，核與被害人酉○○、Ａ○○、辰
    ○○、Ｃ○○、Ｄ○○、未○○、丁○○、甲○○、Ｂ○○
    、申○○、地○○、丙○○、子○○（台灣台北地方法院檢
    察署九十四年度偵字第一○三八五號卷）、丑○○、玄○○
    、壬○○、陳姵如（台灣台北地方法院檢察署九十四年度偵
    字第一五五六九號卷(一)）、天○○、戊○○、Ｅ○○、卯○
    ○、黃○○、午○○、亥○○、戌○○（九十四年度偵字第
    一五五六九號卷(二)）、癸○○、鍾辰瑞、庚○○、辛○○、
    乙○○、宙○○、宇○○（九十四年度偵字第一五五六九號
    卷(三)）指述受騙經過相符，而劉小蘭、楊曉惠未同意被告使
    用其身分證字號向「「YAHOO！奇摩拍賣」網站申請會員帳
    號一節，亦據證人劉小蘭、楊曉惠於九十四年十一月十日原
    審審理證述在卷，又被告向黃靖函、陳哲浩借用郵局帳戶供
    人匯款之事實，除據被告自白在卷外，亦據證人黃靖涵、陳
    哲浩分別於警詢、偵查中證述在卷，此外，並有附表所示交
    易之網路拍賣競標資料、交易明細表、存摺、匯款單據、報
    案三聯單、往來郵件列印資料、「YAHOO！奇摩拍賣」使用
    者意見回應、存款對帳單、網路家庭國際資訊股份有限公司
    九十四年八月二十二日九十四網家法字第二○七號函送之被
    告交易資料、雅虎國際資訊股份有限公司九十四年十月四日
    （九四）字第○五○九號函送之會員註冊流程說明及申請人
    基本資料與拍賣交易資料、雅虎國際資訊股份有限公司九五
    年十一月三日雅虎（九五）字第○一一三八號函送之會員登
    錄資料、露天市集國際資訊股份有限公司九十五年十一月一
    日露安字第○九五○六○號函在卷可按，與被告所有記載網
    路帳號所用之記事本一本、黃靖涵、陳哲浩之郵政存簿各一
    本及陳哲浩之郵政儲金金融卡一枚扣案可憑。被告罪證明確
    ，犯行堪以認定。
二、被告行為後，刑法第三百四十條之規定，於九十四年二月二
    日修正公布刪除，並於九十五年七月一日施行。本件被告所
    犯本罪之時間在刑法修正前，當時常業詐欺罪，其法定刑為
    「一年以上七年以下有期徒刑，得併科五萬元以下罰金」，
    刑法第三百三十九條第一項詐欺罪之法定刑為「五年以下有
    期徒刑、拘役或三千元以下罰金」，刑法修正後，因常業犯
    已刪除，茲將被告所犯之詐欺罪分論併罰結果，合併計算其
    法定刑較原常業犯之法定刑為重，依修正後刑法第二條第一
    項規定，比較新舊法結果，應適用修正前刑法第三百四十條
    之常業詐欺罪，較有利於被告。另刑法第五十五條牽連犯、
    第五十六條連續犯之規定，亦於九十四年二月二日修正公布
    刪除，並於九十五年七月一日施行，則被告之犯行，因行為
    後新法業已刪除牽連犯、連續犯之規定，此刪除雖非犯罪構
    成要件之變更，但顯已影響行為人刑罰之法律效果，自屬法
    律有變更，依修正後刑法第二條第一項規定，比較新舊法結
    果，仍應適用較有利於被告之行為時法律即舊法論以牽連犯
    、連續犯（最高法院九十五年年第八次刑事庭會議決議參照
    )。至沒收之從刑，因附屬於主刑，自應依主刑所適用之法
    律即舊法相關規定宣告之。
三、按電磁紀錄，藉電腦之處理所顯示之聲音、影像或符號，足
    以為表示其用意之證明者，亦以文書論，刑法第二百二十條
    第二項訂有明文。被告利用電腦設備，明知身分證統一編號
    Ｚ000000000號、Ｚ000000000號分別劉小蘭、楊曉惠之身分證
    統一編號，竟未經劉小蘭、楊曉惠之同意，為達假意從事網
    路拍賣之目的，以虛捏之「%bcB%a4p%c4%f5」、「瓏瓏」、
    「peipei」、「周佩佩」名義，其中「%bcB%a4p%c4%f5」、
    「瓏瓏」擅自使用劉小蘭之身分證統一編號，「周佩佩」是
    擅自使用楊曉惠之身分證統一編號，在「YAHOO！奇摩拍賣
    」網站登錄，偽以「%bcB%a4p%c4%f5」、「瓏瓏」、「pei
    -pei」、「周佩佩」及上開身分證統一編號所屬之人，有意
    申請成為雅虎公司之「YAHOO！奇摩拍賣」網站會員，具有
    表彰雙方權利義務之功能，應認登錄會員資料於網頁上足生
    損害於楊曉惠、劉小蘭及雅虎公司，係屬偽造準私文書之行
    為。又刑法上所謂「常業」，指反覆以同種類行為為目的之
    社會活動之職業性犯罪而言，至於犯罪所得之多寡，是否恃
    此犯罪為唯一之謀生職業，則非所問，縱令兼有其他職業，
    仍無礙於該常業犯罪之成立（最高法院八十五年度臺上字第
    五一○號判例意旨參照）。被告於原審審理時坦承九十四年
    三月至五月間均未在任何一家公司上班，生活費用均賴拍賣
    所得及母親提供（原卷第四十二頁背面），於本院審理時更
    稱拍賣所得供作其與母親生活開銷（本院九十五年十一月三
    十日審判筆錄第十七頁），且查本案被告甫於九十四年一月
    十七日因從事網路假交易方式詐欺取財，經福建金門地方法
    院判處拘役五十日，甫於九十四年二月四日執行完畢，復自
    九十四年四月中旬某日起至為警查獲時止，又以網路假交易
    方式詐財，並以詐欺所得維生，是其係以詐欺取財為常業無
    疑，縱如被告所辯其曾於保險公司兼職，揆諸上揭判例意旨
    ，此亦無礙於被告常業詐欺罪之成立。核被告所為，係犯刑
    法二百十六條、第二百十條、第二百二十條第二項行使偽造
    準私文書罪及修正前刑法第三百四十條之常業詐欺罪，其偽
    造準私文書之低度行為，為行使之高度行為所吸收，不另論
    罪。另被告連續多次透過撥接帳號，連結至雅虎公司網站，
    利用偽冒申請取得之「yoyo00000000」、「atos00000000」
    、「peipei00000000」、「pei00000000」帳號之行使偽造
    準私文書之行為，及被告以如附表所示冒名取得之拍賣帳號
    撥接上網以行使偽造準私文書刊登出售如附表所示物品之網
    頁及照片等不實內容，偽以出售上開貨物，均時間緊接，犯
    罪手法相同，觸犯構成要件相同之罪名，顯係基於概括犯意
    反覆為之，應依修正前刑法第五十六條連續犯規定論以一罪
    。又被告所犯連續行使偽造準私文書罪、常業詐欺罪間，復
    具有方法結果之牽連關係，應依修正前刑法第五十五條規定
    從較重之常業詐欺罪處斷。檢察官雖僅就常業詐欺犯行提起
    公訴，然被告行使偽造準私文書部分之犯罪事實，與前揭論
    罪科刑之常業詐欺部分，有牽連犯之關係，本院自應就屬於
    裁判上一罪之行使偽造準私文書部分，一併加以審究。又被
    告詐騙買家備連結上述網站，顯示影像而知悉內容，致使辛
    ○○、亥○○、黃○○、庚○○、卯○○、朱琇琪、余嘉燕
    、宇○○、天○○、戊○○、鍾辰瑞、Ｅ○○、宙○○、癸
    ○○、午○○、戌○○、乙○○、巳○○、王俊方、蘇仕杰
    、「周小姐」（使用李寬生之帳戶）、賴苾芬、陳姵如、林
    珍妮、丑○○、蔡靜蓉、壬○○、玄○○等買家之財物犯行
    ，雖未據起訴，惟與起訴之常業詐欺罪，有實質上一罪關係
    ，亦為起訴效力所及，本院自得併予審究。
四、原審以被告犯罪事證明確，予以論罪科刑，固非無見。惟被
    告尚有詐騙使辛○○、亥○○、黃○○、庚○○、卯○○、
    宇○○、鍾辰瑞、Ｅ○○、宙○○、癸○○、午○○、戌○
    ○、乙○○、、陳姵如、丑○○、壬○○、玄○○等買家之
    財物行為，原審未及審酌，尚有未合。被告上訴意旨仍執前
    詞主張其所為，非為常業詐欺，指摘原判決不當，請求撤銷
    改判，雖無理由，惟原判決既有上開可議之處，應由本院將
    原判決予以撤銷改判。爰審酌被告甫於九十四年一月十七日
    因從事網路假交易方式詐欺取財，經福建金門地方法院判處
    拘役五十日確定，於九十四年二月四日執行完畢（有本案被
    告前案紀表在卷可稽），猶不知悔改再度從事網路假交易方
    式詐欺，誠屬不該，嚴重破壞網路交易信賴度，且除返還被
    害人未○○五千元外（已據被害人未○○於九十四年六月二
    十九日警詢時陳明在卷，九十四年度偵字第一○三八五號卷
    第一六八頁），迄未返還或賠償其他被害人，所生危害非淺
    ，惟念及被告係民國七十二年出生，年輕識淺、思慮不周及
    於本院坦承犯行，深表悔悟之犯後態度等一切情狀，量處有
    期徒刑一年四月。扣案記事本一本，係被告所有供犯罪所用
    之物，業據被告供承在卷，爰依修正前刑法第三十八條第一
    項第二款規定，併予宣告沒收。另扣案之黃靖涵、陳哲浩之
    郵政存簿各一本及陳哲浩之郵政儲金金融卡一枚，均非被告
    所有，爰不予諭知宣告沒收。
 五、至檢察官於九十年十月三日提出補充理由書認被告亦有詐
     騙被害人寅○○乙節，惟查檢察官所提出之萬泰商業銀行
     存款業務往來申請書及存摺對帳單，至多僅能證明寅○○
     曾於九十四年六月六日，跨行轉帳其中一千五百九十元至
     陳哲浩帳戶內（另十七元為跨行轉帳手續費），就被告係
     以何方法使被害人寅○○轉帳一千五百九十元至陳哲浩帳
     戶，未見被害人寅○○之指訴，檢察官亦未舉證證明，且
     遍查卷內資料尚無證據證明寅○○係在「YAHOO！奇摩拍賣
     」網站購買被告所賣物品而受騙，是此部分犯罪尚不能證
     明，原應為無罪之諭知，惟與上揭論罪科刑之常業詐欺罪
     有實質上一罪關係，爰不另為無罪之諭知。
據上論斷，依刑事訴訟法第三百六十九條第一項前段、第三百六
十四條、第二百九十九條第一項前段、刑法第二條第一項前段、
第二百十六條、第二百十條、第二百二十條第二項、修正前刑法
第三百四十條、第五十五條、第五十六條、第三十八條第一項第
二款、罰金罰鍰提高標準條例第一條前段，判決如主文。
本案經檢察官許睦坪到庭執行職務。
中    華    民    國    95    年    12    月    14    日
                  刑事第十三庭審判長法  官 曾德水
                                    法  官 李錦樑
                                    法  官 林婷立
以上正本證明與原本無異。
如不服本判決，應於收受送達後十日內向本院提出上訴書狀，其
未敘述上訴之理由者並得於提起上訴後十日內向本院補提理由書
（均須按他造當事人之人數附繕本）。
                                    書記官 王增華
中    華    民    國    95    年    12    月    14    日
附錄：本案論罪科刑法條全文
中華民國刑法第216條
行使第210條至第215條之文書者，依偽造、變造文書或登載不實
事項或使登載不實事項之規定處斷。
中華民國刑法第210條
偽造、變造私文書，足以生損害於公眾或他人者，處5年以下有
期徒刑。
中華民國刑法第340條
以犯第339條之罪為常業者，處1年以上7年以下有期徒刑，得併
科5萬元以下罰金。
附表：
  ┌──┬───────┬────────────┬─────────────┬─────────┐
  │編號│被害人        │交易明細（購買物品、成交│匯款明細（匯款日期、匯款  │被告所用「YAHOO！ │
  │    ├───────┤日期、成交價格）        │金額、匯款行庫、匯入帳號  │奇摩拍賣」帳號    │
  │    │使用帳號      │                        │、戶名）                  │                  │
  ├──┼───────┼────────────┼─────────────┼─────────┤
  │一  │辛○○        │購買物品：手機一台      │匯款日期：94年4月13日     │yoyo00000000      │
  │    ├───────┤成交日期：94年3月30日   │匯款金額：2620元          │中文姓名：        │
  │    │allurelin0    │成交價格：2620元        ├─────────────┤%bcB%a4p%c4%f5    │
  │    │              │                        │匯入行庫：中華郵政股份有限│身分證統一編號：  │
  │    │              │                        │          公司            │Ｚ000000000（劉小蘭│
  │    │              │                        │戶    名：黃靖涵          │）                │
  │    │              │                        │匯款帳號：00000000000000  │登錄日期：00000000│
  ├──┼───────┼────────────┼─────────────┼─────────┤
  │二  │酉○○        │購買物品：數位相機一台  │匯款日期：94年4月18日     │atos00000000      │
  │    ├───────┤成交日期：94年4月18日   │匯款金額：3000元          │中文姓名：瓏瓏    │
  │    │Ｚ000000000    │價格:3000元             ├─────────────┤身分證統一編號：  │
  │    │              │                        │匯入行庫：中華郵政股份有限│Ｚ000000000（劉小蘭│
  │    │              │                        │          公司            │）                │
  │    │              │                        │戶    名：黃靖涵          │登錄日期：00000000│
  │    │              │                        │匯款帳號：00000000000000  │                  │
  ├──┼───────┼────────────┼─────────────┼─────────┤
  │三  │辰○○        │購買物品：筆記型電腦    │匯款日期：94年4月19日     │atos00000000      │
  │    ├───────┤          一部          │匯款金額：6400元          │中文姓名：瓏瓏    │
  │    │power1025yoyo │成交日期：94年4月19日   │                          │身分證統一編號：  │
  │    │              │成交價格：6400元        ├─────────────┤Ｚ000000000（劉小蘭│
  │    │              │                        │匯入行庫：中華郵政股份有限│）                │
  │    │              │                        │          公司            │登錄日期：00000000│
  │    │              │                        │戶    名：黃靖涵          │                  │
  │    │              │                        │匯款帳號：00000000000000  │                  │
  ├──┼───────┼────────────┼─────────────┼─────────┤
  │四  │亥○○        │購買物品：寢具組一套    │匯款日期：94年4月19日     │atos00000000      │
  │    ├───────┤成交日期：94年4月18日   │匯款金額：699元           │中文姓名：瓏瓏    │
  │    │ritinna2001   │成交價格：699元         │                          │身分證統一編號：  │
  │    │              │                        ├─────────────┤Ｚ000000000（劉小蘭│
  │    │              │                        │匯入行庫：中華郵政股份有限│）                │
  │    │              │                        │          公司            │登錄日期：00000000│
  │    │              │                        │戶    名：黃靖涵          │                  │
  │    │              │                        │匯款帳號：00000000000000  │                  │
  ├──┼───────┼────────────┼─────────────┼─────────┤
  │五  │黃○○        │購買物品：數位相機一台  │匯款日期：94年4月19日     │atos00000000      │
  │    ├───────┤成交日期：94年4月19日   │匯款金額：4000元          │中文姓名：瓏瓏    │
  │    │song929       │成交價格：4000元        │                          │身分證統一編號：  │
  │    │              │                        ├─────────────┤Ｚ000000000（劉小蘭│
  │    │              │                        │匯入行庫：中華郵政股份有限│）                │
  │    │              │                        │          公司            │登錄日期：00000000│
  │    │              │                        │戶    名：黃靖涵          │                  │
  │    │              │                        │匯款帳號：00000000000000  │                  │
  ├──┼───────┼────────────┼─────────────┼─────────┤
  │六  │庚○○        │購買物品：機車包一個    │匯款日期：94年4月19日     │atos00000000      │
  │    ├───────┤成交日期：94年4月18日   │匯款金額：590元           │中文姓名：瓏瓏    │
  │    │yutzu014      │成交價格：590元         ├─────────────┤身分證統一編號：  │
  │    │              │                        │匯入行庫：中華郵政股份有限│Ｚ000000000（劉小蘭│
  │    │              │                        │          公司            │）                │
  │    │              │                        │戶    名：黃靖涵          │登錄日期：00000000│
  │    │              │                        │匯款帳號：00000000000000  │                  │
  ├──┼───────┼────────────┼─────────────┼─────────┤
  │七  │Ａ○○        │購買物品：床單一組      │匯款日期：94年4月20日     │atos00000000      │
  │    ├───────┤成交日期：94年4月18日   │匯款金額：699元           │中文姓名：瓏瓏    │
  │    │sharontsai0525│成交價格：699元         │                          │身分證統一編號：  │
  │    │              │                        ├─────────────┤Ｚ000000000（劉小蘭│
  │    │              │                        │匯入行庫：中華郵政股份有限│）                │
  │    │              │                        │          公司            │登錄日期：00000000│
  │    │              │                        │戶    名：黃靖涵          │                  │
  │    │              │                        │匯款帳號：00000000000000  │                  │
  ├──┼───────┼────────────┼─────────────┼─────────┤
  │八  │Ｃ○○        │購買物品：數位相機一台  │匯款日期：94年4月21日     │atos00000000      │
  │    ├───────┤成交日期：94年4月20日   │匯款金額：2500元          │中文姓名：瓏瓏    │
  │    │candy0322     │成交價格：2500元        ├─────────────┤身分證統一編號：  │
  │    │              │                        │匯入行庫：中華郵政股份有限│Ｚ000000000（劉小蘭│
  │    │              │                        │          公司            │）                │
  │    │              │                        │戶    名：黃靖涵          │登錄日期：00000000│
  │    │              │                        │匯款帳戶：00000000000000  │                  │
  ├──┼───────┼────────────┼─────────────┼─────────┤
  │九  │卯○○        │購買物品：床包組數套    │匯款日期：94年4月21日（分 │atos00000000      │
  │    ├───────┤成交日期：94年4月18日   │          兩次）          │中文姓名：瓏瓏    │
  │    │tatoo1108     │成交價格：8013元        │匯款金額：8013元（分兩次）│身分證統一編號：  │
  │    │              │                        ├─────────────┤Ｚ000000000（劉小蘭│
  │    │              │                        │匯入行庫：中華郵政股份有限│）                │
  │    │              │                        │          公司            │登錄日期：00000000│
  │    │              │                        │戶    名：黃靖涵          │                  │
  │    │              │                        │匯款帳號：00000000000000  │                  │
  ├──┼───────┼────────────┼─────────────┼─────────┤
  │十  │真予（朱琇琪）│購買物品：機車包一個    │匯款日期：94年4月21日     │atos00000000      │
  │    ├───────┤成交日期：94年4月17日   │匯款金額：390元           │中文姓名：瓏瓏    │
  │    │f13629        │成交價格：390元         ├─────────────┤身分證統一編號：  │
  │    │              │                        │匯入行庫：中華郵政股份有限│Ｚ000000000（劉小蘭│
  │    │              │                        │          公司            │）                │
  │    │              │                        │戶    名：黃靖涵          │登錄日期：00000000│
  │    │              │                        │匯款帳號：00000000000000  │                  │
  ├──┼───────┼────────────┼─────────────┼─────────┤
  │十一  │余嘉燕        │購買物品：機車包一個    │匯款日期：94年4月22日     │atos00000000      │
  │    ├───────┤成交日期：94年4月22日   │匯款金額：590元           │中文姓名：瓏瓏    │
  │    │sweety701110  │成交價格：590元         ├─────────────┤身分證統一編號：  │
  │    │              │                        │匯入行庫：中華郵政股份有限│Ｚ000000000（劉小蘭│
  │    │              │                        │          公司            │）                │
  │    │              │                        │戶    名：黃靖涵          │登錄日期：00000000│
  │    │              │                        │匯款帳號：00000000000000  │                  │
  ├──┼───────┼────────────┼─────────────┼─────────┤
  │十二  │宇○○        │購買物品：床包組一套    │匯款日期：94年4月22日     │atos00000000      │
  │    ├───────┤成交日期：94年4月21日   │匯款金額：699元           │中文姓名：瓏瓏    │
  │    │amanda.chao   │成交價格：699元         │                          │身分證統一編號：  │
  │    │              │                        ├─────────────┤Ｚ000000000（劉小蘭│
  │    │              │                        │匯入行庫：中華郵政股份有限│）                │
  │    │              │                        │          公司            │登錄日期：00000000│
  │    │              │                        │戶    名：黃靖涵          │                  │
  │    │              │                        │匯款帳號：00000000000000  │                  │
  ├──┼───────┼────────────┼─────────────┼─────────┤
  │十三  │Ｄ○○        │購買物品：床罩組一套    │匯款日期：94年4月28日     │atos00000000      │
  │    ├───────┤成交日期：94年4月23日   │匯款金額：1680元          │中文姓名：瓏瓏    │
  │    │noble-corn    │成交價格：1680元        │                          │身分證統一編號：  │
  │    │              │                        ├─────────────┤Ｚ000000000（劉小蘭│
  │    │              │                        │匯入行庫：中華郵政股份有限│）                │
  │    │              │                        │          公司            │登錄日期：00000000│
  │    │              │                        │戶    名：黃靖涵          │                  │
  │    │              │                        │匯款帳號：00000000000000  │                  │
  ├──┼───────┼────────────┼─────────────┼─────────┤
  │十四  │天○○        │購買物品：數位相機一台  │匯款日期：94年4月25日     │atos00000000      │
  │    ├───────┤成交日期：94年4月23日   │匯款金額：3500元          │中文姓名：瓏瓏    │
  │    │si025594      │成交價格：3500元        │                          │身分證統一編號：  │
  │    │              │                        ├─────────────┤Ｚ000000000（劉小蘭│
  │    │              │                        │匯入行庫：中華郵政股份有限│）                │
  │    │              │                        │          公司            │登錄日期：00000000│
  │    │              │                        │戶    名：黃靖涵          │                  │
  │    │              │                        │匯款帳號：00000000000000  │                  │
  ├──┼───────┼────────────┼─────────────┼─────────┤
  │十五  │戊○○        │購買物品：數位相機一台  │匯款日期：94年4月25日     │atos00000000      │
  │    ├───────┤          及手提包一個  │匯款金額：4199元          │中文姓名：瓏瓏    │
  │    │kaujuan1108   │成交日期：94年4月22日   │                          │身分證統一編號：  │
  │    │              │成交價格：4199元        ├─────────────┤Ｚ000000000（劉小蘭│
  │    │              │                        │匯入行庫：中華郵政股份有限│）                │
  │    │              │                        │          公司            │登錄日期：00000000│
  │    │              │                        │戶    名：黃靖涵          │                  │
  │    │              │                        │匯款帳號：00000000000000  │                  │
  ├──┼───────┼────────────┼─────────────┼─────────┤
  │十六  │鍾辰瑞        │購買物品：數位相機一台  │匯款日期：94年4月25日     │atos00000000      │
  │    ├───────┤成交日期：94年4月25日   │匯款金額：3000元          │中文姓名：瓏瓏    │
  │    │Ｚ0000000000   │成交價格：3000元        │                          │身分證統一編號：  │
  │    │              │                        ├─────────────┤Ｚ000000000（劉小蘭│
  │    │              │                        │匯入行庫：中華郵政股份有限│）                │
  │    │              │                        │          公司            │登錄日期：00000000│
  │    │              │                        │戶    名：黃靖涵          │                  │
  │    │              │                        │匯款帳號：00000000000000  │                  │
  ├──┼───────┼────────────┼─────────────┼─────────┤
  │十七  │Ｅ○○        │購買物品：數位相機一台  │匯款日期：94年4月25日     │atos00000000      │
  │    ├───────┤成交日期：94年4月22日   │匯款金額：3000元          │中文姓名：瓏瓏    │
  │    │happyyan38    │成交價格：3000元        │                          │身分證統一編號：  │
  │    │              │                        ├─────────────┤Ｚ000000000（劉小蘭│
  │    │              │                        │匯入行庫：中華郵政股份有限│）                │
  │    │              │                        │          公司            │登錄日期：00000000│
  │    │              │                        │戶    名：黃靖涵          │                  │
  │    │              │                        │匯款帳號：00000000000000  │                  │
  ├──┼───────┼────────────┼─────────────┼─────────┤
  │十八  │宙○○        │購買物品：數位相機一台  │匯款日期：94年4月25日     │atos00000000      │
  │    ├───────┤成交日期：94年4月24日   │匯款金額：3017元          │中文姓名：瓏瓏    │
  │    │liu-pei-chi   │成交價格：3000元        ├─────────────┤身分證統一編號：  │
  │    │              │                        │匯入行庫：中華郵政股份有限│Ｚ000000000（劉小蘭│
  │    │              │                        │          公司            │）                │
  │    │              │                        │戶    名：黃靖涵          │登錄日期：00000000│
  │    │              │                        │匯款帳號：00000000000000  │                  │
  ├──┼───────┼────────────┼─────────────┼─────────┤
  │十九  │癸○○        │購買物品：數位相機一台  │匯款日期：94年4月26日     │atos00000000      │
  │    ├───────┤成交日期：94年4月26日   │匯款金額：2700元          │中文姓名：瓏瓏    │
  │    │d00000000     │成交價格：2700元        ├─────────────┤身分證統一編號：  │
  │    │              │                        │匯入行庫：中華郵政股份有限│Ｚ000000000（劉小蘭│
  │    │              │                        │          公司            │）                │
  │    │              │                        │戶    名：黃靖涵          │登錄日期：00000000│
  │    │              │                        │匯款帳號：00000000000000  │                  │
  ├──┼───────┼────────────┼─────────────┼─────────┤
  │二十  │午○○        │購買物品：數位相機一台  │匯款日期：94年4月27日     │atos00000000      │
  │    ├───────┤成交日期：94年4月26日   │匯款金額：2700元          │中文姓名：瓏瓏    │
  │    │0000000000    │成交價格：2700元        ├─────────────┤身分證統一編號：  │
  │    │              │                        │匯入行庫：中華郵政股份有限│Ｚ000000000（劉小蘭│
  │    │              │                        │          公司            │）                │
  │    │              │                        │戶    名：黃靖涵          │登錄日期：00000000│
  │    │              │                        │匯款帳號：00000000000000  │                  │
  ├──┼───────┼────────────┼─────────────┼─────────┤
  │  │戌○○        │購買物品：床組三件（套）│匯款日期：94年4月27日     │atos00000000      │
  │    ├───────┤成交日期：94年4月25日   │匯款金額：1200元          │中文姓名：瓏瓏    │
  │    │ide41548      │成交價格：1200元        ├─────────────┤身分證統一編號：  │
  │    │              │                        │匯入行庫：中華郵政股份有限│Ｚ000000000（劉小蘭│
  │    │              │                        │          公司            │）                │
  │    │              │                        │戶    名：楊友琪          │登錄日期：00000000│
  │    │              │                        │匯款帳號：00000000000000  │                  │
  ├──┼───────┼────────────┼─────────────┼─────────┤
  │  │乙○○        │購買物品：數位相機一台  │匯款日期：94年4月29日     │atos00000000      │
  │    ├───────┤成交日期：94年4月27日   │匯款金額：2500元          │中文姓名：瓏瓏    │
  │    │wendy200266   │成交價格：2500元        ├─────────────┤身分證統一編號：  │
  │    │              │                        │匯入行庫：中華郵政股份有限│Ｚ000000000（劉小蘭│
  │    │              │                        │          公司            │）                │
  │    │              │                        │戶    名：楊友琪          │登錄日期：00000000│
  │    │              │                        │匯款帳號：00000000000000  │                  │
  ├──┼───────┼────────────┼─────────────┼─────────┤
  │  │巳○○        │購買物品：床組一套      │匯款日期：94年5月10日     │peipei00000000    │
  │    ├───────┤成交日期：94年5月10日   │匯款金額：990元           │中文姓名：peipei  │
  │    │mama1084      │成交價格：990元         ├─────────────┤身分證統一編號：  │
  │    │              │                        │匯入行庫：中華郵政股份有限│Ｚ000000000        │
  │    │              │                        │          公司            │登錄日期：00000000│
  │    │              │                        │戶    名：陳哲浩          │                  │
  │    │              │                        │匯款帳號：00000000000000  │                  │
  ├──┼───────┼────────────┼─────────────┼─────────┤
  │  │王俊方        │購買物品：電腦椅一個    │匯款日期：94年5月14日     │peipei00000000    │
  │    ├───────┤成交日期：94年5月13日   │匯款金額：1299元          │中文姓名：peipei  │
  │    │yoyogo28（楊琪│成交價格：1299元        ├─────────────┤身分證統一編號：  │
  │    │蓉之帳戶）    │                        │匯入行庫：中華郵政股份有限│Ｚ000000000        │
  │    │              │                        │          公司            │登錄日期：00000000│
  │    │              │                        │戶    名：陳哲浩          │                  │
  │    │              │                        │匯款帳號：00000000000000  │                  │
  ├──┼───────┼────────────┼─────────────┼─────────┤
  │  │未○○        │購買物品：MP3隨身聽三台 │匯款日期：94年5月15日     │peipei00000000    │
  │    ├───────┤成交日期：94年5月15日   │匯款金額：6000元          │中文姓名：peipei  │
  │    │ac2a27stu     │成交價格：6000元        │                          │身分證統一編號：  │
  │    │              │備註：94年6月6日退還5000├─────────────┤Ｚ000000000        │
  │    │              │      元。              │匯入行庫：中華郵政股份有限│登錄日期：00000000│
  │    │              │                        │          公司            │                  │
  │    │              │                        │戶    名：陳哲浩          │                  │
  │    │              │                        │匯款帳號：00000000000000  │                  │
  ├──┼───────┼────────────┼─────────────┼─────────┤
  │  │甲○○        │購買物品：和室電腦桌一張│匯款日期：94年5月16日     │peipei00000000    │
  │    ├───────┤成交日期：94年5月13日   │匯款金額：1100元          │中文姓名：peipei  │
  │    │betty7398     │成交價格：1100元        ├─────────────┤身分證統一編號：  │
  │    │              │                        │匯入行庫：中華郵政股份有限│Ｚ000000000        │
  │    │              │                        │          公司            │登錄日期：00000000│
  │    │              │                        │戶    名：陳哲浩          │                  │
  │    │              │                        │匯款帳號：00000000000000  │                  │
  ├──┼───────┼────────────┼─────────────┼─────────┤
  │  │丁○○        │購買物品：床包組一套    │匯款日期：94年5月16日     │peipei00000000    │
  │    ├───────┤成交日期：94年5月15日   │匯款金額：1290元          │中文姓名：peipei  │
  │    │ting1178      │成交價格：1290元        ├─────────────┤身分證統一編號：  │
  │    │              │                        │匯入行庫：中華郵政股份有限│Ｚ000000000        │
  │    │              │                        │          公司            │登錄日期：00000000│
  │    │              │                        │戶    名：陳哲浩          │                  │
  │    │              │                        │匯款帳號：00000000000000  │                  │
  ├──┼───────┼────────────┼─────────────┼─────────┤
  │  │Ｂ○○        │購買物品：筆記型電腦桌  │匯款日期：94年5月16日     │peipei00000000    │
  │    ├───────┤          一組          │匯款金額：988元           │中文姓名：peipei  │
  │    │xflute2002    │成交日期：94年5月11日   ├─────────────┤身分證統一編號：  │
  │    │              │成交價格：988元         │匯入行庫：中華郵政股份有限│Ｚ000000000        │
  │    │              │                        │          公司            │登錄日期：00000000│
  │    │              │                        │戶    名：陳哲浩          │                  │
  │    │              │                        │匯款帳號：00000000000000  │                  │
  ├──┼───────┼────────────┼─────────────┼─────────┤
  │  │蘇仕杰        │購買物品：床包組一套    │匯款日期：94年5月17日     │peipei00000000    │
  │    ├───────┤成交日期：94年5月15日   │匯款金額：1290元          │中文姓名：peipei  │
  │    │susijay.tw    │成交價格：1290元        ├─────────────┤身分證統一編號：  │
  │    │              │                        │匯入行庫：中華郵政股份有限│Ｚ000000000        │
  │    │              │                        │          公司            │登錄日期：00000000│
  │    │              │                        │戶    名：陳哲浩          │                  │
  │    │              │                        │匯款帳號：00000000000000  │                  │
  ├──┼───────┼────────────┼─────────────┼─────────┤
  │  │周小姐        │購買物品：記憶卡一張    │匯款日期：94年5月19日     │peipei00000000    │                  │
  │    ├───────┤成交日期：94年5月18日   │匯款金額：2199元          │中文姓名：peipei  │
  │    │dreams368（李 │成交價格：2199元        ├─────────────┤身分證統一編號：  │
  │    │寬生之帳戶）  │                        │匯入行庫：中華郵政股份有限│Ｚ000000000        │
  │    │              │                        │          公司            │登錄日期：00000000│
  │    │              │                        │戶    名：陳哲浩          │                  │
  │    │              │                        │匯款帳號：00000000000000  │                  │
  ├──┼───────┼────────────┼─────────────┼─────────┤
  │  │申○○        │購買物品：床組一套      │匯款日期：94年5月19日     │peipei00000000    │
  │    ├───────┤成交日期：94年5月18日   │匯款金額：1607元          │中文姓名：peipei  │
  │    │Ｚ0000000000   │成交價格：1607元        ├─────────────┤身分證統一編號：  │
  │    │              │                        │匯入行庫：中華郵政股份有限│Ｚ000000000        │
  │    │              │                        │          公司            │登錄日期：00000000│
  │    │              │                        │戶    名：陳哲浩          │                  │
  │    │              │                        │匯款帳號：00000000000000  │                  │
  ├──┼───────┼────────────┼─────────────┼─────────┤
  │  │賴苾芬        │購買物品：床組一套及棉被│匯款日期：94年5月20日     │peipei00000000    │
  │    ├───────┤          一件          │匯款金額：1590元          │中文姓名：peipei  │
  │    │1b1104ms62    │成交日期：94年5月19日   ├─────────────┤身分證統一編號：  │
  │    │              │成交價格：1590元        │匯入行庫：中華郵政股份有限│Ｚ000000000        │
  │    │              │                        │          公司            │登錄日期：00000000│
  │    │              │                        │戶    名：陳哲浩          │                  │
  │    │              │                        │匯款帳號：00000000000000  │                  │
  ├──┼───────┼────────────┼─────────────┼─────────┤
  │  │陳姵如        │購買物品：數位相機一台  │匯款日期：94年5月20日     │peipei00000000    │
  │    ├───────┤成交日期：94年5月18日   │匯款金額：4590元          │中文姓名：peipei  │
  │    │candice_c0624 │成交價格：4590元        │                          │身分證統一編號：  │
  │    │              │                        ├─────────────┤Ｚ000000000        │
  │    │              │                        │匯入行庫：中華郵政股份有限│登錄日期：00000000│
  │    │              │                        │          公司            │                  │
  │    │              │                        │戶    名：陳哲浩          │                  │
  │    │              │                        │匯款帳號：00000000000000  │                  │
  ├──┼───────┼────────────┼─────────────┼─────────┤
  │  │地○○        │購買物品：電腦桌椅一組  │匯款日期：94年5月20日     │peipei00000000    │
  │    ├───────┤成交日期：94年5月18日   │匯款金額：4049元          │中文姓名：peipei  │
  │    │vickychen0330 │成交價格：4049元        ├─────────────┤身分證統一編號：  │
  │    │              │                        │匯入行庫：中華郵政股份有限│Ｚ000000000        │
  │    │              │                        │          公司            │登錄日期：00000000│
  │    │              │                        │戶    名：陳哲浩          │                  │
  │    │              │                        │匯款帳號：00000000000000  │                  │
  ├──┼───────┼────────────┼─────────────┼─────────┤
  │  │丙○○        │購買物品：MP3隨身聽一台 │匯款日期：94年5月30日     │pei00000000       │
  │    ├───────┤成交日期：94年5月27日   │匯款金額：2399元          │中文姓名：周佩佩  │
  │    │evcafe        │成交價格：2399元        │                          │身分證統一編號：  │
  │    │              │                        ├─────────────┤Ｚ000000000（楊曉惠│
  │    │              │                        │匯入行庫：中華郵政股份有限│）                │
  │    │              │                        │          公司            │登錄日期：00000000│
  │    │              │                        │戶    名：陳哲浩          │                  │
  │    │              │                        │匯款帳號：00000000000000  │                  │
  ├──┼───────┼────────────┼─────────────┼─────────┤
  │  │林珍妮        │購買物品：床包組一套    │匯款日期：94年5月30日     │pei00000000       │
  │    ├───────┤成交日期：94年5月30日   │匯款金額：1590元          │中文姓名：周佩佩  │
  │    │jeanne-lin    │成交價格：1590元        ├─────────────┤身分證統一編號：  │
  │    │              │                        │匯入行庫：中華郵政股份有限│Ｚ000000000（楊曉惠│
  │    │              │                        │          公司            │）                │
  │    │              │                        │戶    名：陳哲浩          │登錄日期：00000000│
  │    │              │                        │匯款帳號：00000000000000  │                  │
  ├──┼───────┼────────────┼─────────────┼─────────┤
  │  │子○○        │購買物品：床包組一套    │匯款日期：94年5月31日     │pei00000000       │
  │    ├───────┤成交日期：94年5月30日   │匯款金額：1290元          │中文姓名：周佩佩  │
  │    │kool-be-la    │成交價格：1290元        ├─────────────┤身分證統一編號：  │
  │    │              │                        │匯入行庫：中華郵政股份有限│Ｚ000000000（楊曉惠│
  │    │              │                        │          公司            │）                │
  │    │              │                        │戶    名：陳哲浩          │登錄日期：00000000│
  │    │              │                        │匯款帳號：00000000000000  │                  │
  ├──┼───────┼────────────┼─────────────┼─────────┤
  │  │丑○○        │購買物品：MP3隨身聽一台 │匯款日期：94年6月2日      │pei00000000       │
  │    ├───────┤成交日期：94年5月底     │匯款金額：3388元          │中文姓名：周佩佩  │
  │    │Ｚ000000000wend│成交價格：3388元        │                          │身分證統一編號：  │
  │    │              │                        ├─────────────┤Ｚ000000000（楊曉惠│
  │    │              │                        │匯入行庫：中華郵政股份有限│）                │
  │    │              │                        │          公司            │登錄日期：00000000│
  │    │              │                        │戶    名：陳哲浩          │                  │
  │    │              │                        │匯款帳號：00000000000000  │                  │
  ├──┼───────┼────────────┼─────────────┼─────────┤
  │  │蔡靜蓉        │購買物品：床包組一套    │匯款日期：94年6月2日      │pei00000000       │                   │
  │    ├───────┤成交日期：94年6月1日    │匯款金額：1580元          │中文姓名：周佩佩  │
  │    │rona6475      │成交價格：1580元        ├─────────────┤身分證統一編號：  │
  │    │              │                        │匯入行庫：中華郵政股份有限│Ｚ000000000（楊曉惠│
  │    │              │                        │          公司            │）                │
  │    │              │                        │戶    名：陳哲浩          │登錄日期：00000000│
  │    │              │                        │匯款帳號：00000000000000  │                  │
  ├──┼───────┼────────────┼─────────────┼─────────┤
  │  │壬○○        │購買物品：MP3隨身聽一台 │匯款日期：94年6月3日      │pei00000000       │
  │    ├───────┤成交日期：94年6月2日    │匯款金額：5100元          │中文姓名：周佩佩  │
  │    │connie6151    │成交價格：5100元        ├─────────────┤身分證統一編號：  │
  │    │              │                        │匯入行庫：中華郵政股份有限│Ｚ000000000（楊曉惠│
  │    │              │                        │          公司            │）                │
  │    │              │                        │戶    名：陳哲浩          │登錄日期：00000000│
  │    │              │                        │匯款帳號：00000000000000  │                  │
  ├──┼───────┼────────────┼─────────────┼─────────┤
  │  │玄○○        │購買物品：數位相機一台  │匯款日期：94年6月7日      │pei00000000       │
  │    ├───────┤成交日期：94年6月3日    │匯款金額：3990元          │中文姓名：周佩佩  │
  │    │ruby51974     │成交價格：3990元        ├─────────────┤身分證統一編號：  │
  │    │              │                        │匯入行庫：中華郵政股份有限│Ｚ000000000（楊曉惠│
  │    │              │                        │          公司            │）                │
  │    │              │                        │戶    名：陳哲浩          │登錄日期：00000000│
  │    │              │                        │匯款帳號：00000000000000  │                  │
  └──┴───────┴────────────┴─────────────┴─────────┘


司法院資訊處製作；財團法人民間司法改革基金會備份。
